【裁判字號】    95,交聲,541
【裁判日期】    950906
【裁判案由】    違反道路交通管理處罰條例聲明異議
【裁判全文】
臺灣臺北地方法院交通事件裁定         95年度交聲字第541號
    原處分機關  臺北市交通事件裁決所
    異  議  人
    即受處分人  三兆汽車商行即蔡碧珠
    代  理  人  甲○○
上列異議人即受處分人因違反道路交通管理處罰條例案件，對於
交通部公路總局臺北區監理所於民國九十五年五月十二日所為之
處分（處分案號：北監自裁字裁四○—ＤＢ0000000、四
○—ＤＢ0000000、四○—ＤＢ0000000、四○—
ＤＢ0000000號），聲明異議，本院裁定如下：
    主  文
異議駁回。
    理  由
一、按獨資商號並無獨立之人格，以該商號為營業，所生權利義
    務仍歸諸出資之個人，是商號與個人名稱雖異，實非不同權
    利義務主體（行政法院七十四年度判字第一三九二號判決意
    旨可資參照）。查：三兆汽車商行係蔡碧珠之獨資商號，有
    臺北縣政府營利事業登記證一紙在卷可稽，本件舉發違反道
    路交通管理事件通知單、違反道路交通管理事件裁決書雖均
    係以三兆汽車商行為車輛所有人及受處分人，然依前開說明
    ，三兆汽車商行所生之權利義務仍歸屬於蔡碧珠，故其以三
    兆汽車商行代表人之名義提起本件聲明異議，實係以三兆汽
    車商行即蔡碧珠名義聲明異議，其聲明異議自屬合法，並應
    將本件異議人即受處分人（下簡稱受處分人）更為三兆汽車
    商行即蔡碧珠，合先敘明。
二、又按在車站出、入口停車者，處新臺幣（下同）六百元以上
    一千二百元以下罰鍰，道路交通管理處罰條例第五十六條第
    一項第三款定有明文。且按在禁止臨時停車處所停車者，處
    新臺幣（下同）六百元以上一千二百元以下罰鍰，同條例第
    五十六條第一項第三款亦定有明文，且按汽車停車時，禁止
    臨時停車處所不得停車，而公共汽車招呼站十公尺內不得臨
    時停車，此道路交通安全規則第一百十二條第一項第一款、
    第一百十一條第一項第二款分別規定明確。而所謂「公共汽
    車招呼站」係道路旁提供公共汽車乘客上下車用之區域總稱
    ，公共汽車招呼站之標示方式除一般常見之豎立公車站牌外
    ，另外在地面上劃有「公車停靠區」、「公車專用」等足茲
    辨識該區域為專供公車乘客上下之用之標線、標誌亦屬之，
    其立法目的在於避免其他車輛靠近，以確保乘客上下車輛之
    公共安全。另所謂臨時停車，係指車輛因上、下人、客，裝
    卸物品，其引擎未熄火，停止時間未滿三分鐘，保持立即行
    駛之狀態而言，道路交通管理處罰條例第三條亦有明文，反
    之，若汽車停車非屬上開法條所定狀態，即屬一般停車行為
    。
三、原處分意旨略以：異議人即受處分人將其所有之車牌號碼為
    ＡＪ—二二六八號之自用小貨車，停放在桃園縣平鎮市○○
    路公車站處，經桃園縣政府警察局平鎮分局執勤員警分於民
    國（下同）九十五年四月六日十三時十分、同日十六時零分
    及同年四月七日八時十分及同日十時二十分查獲，而以「在
    公車站停車」之違規行為為由，依違反道路交通管理處罰條
    例第五十六條第一項第三款（原舉發通知單桃警局交字第Ｄ
    Ｂ0000000、ＤＢ0000000、ＤＢ00000
    00、ＤＢ0000000號之舉發違反法條誤載為道路交
    通管理處罰條例第五十六條「第三項」，茲予以更正）製單
    舉發。嗣受處分人雖於前揭舉發通知單所載應到案日期前之
    九十五年五月三日，向原處分機關提出申訴，然而，經調查
    結果，仍認受處分人有前開違規行為，原處分機關即交通部
    公路總局臺北區監理所乃於同年五月十二日，依道路交通管
    理處罰條例第五十六條第一項第三款及違反道路交通管理事
    件統一裁罰基準第四十三條、第四十四條、第六十一條規定
    ，各裁處受處分人罰鍰新臺幣（下同）九百元。
四、受處分人聲明異議意旨略以：前揭車輛停放之位置，地上路
    側已有該管機關繪設白色實線停車標線，並標示「公車專用
    」字樣，行為人將前揭車輛依照標線停車於公車外框白實線
    外緣，並無占用其公車專用車格；若地上無塗繪公車專用字
    樣且無繪設範圍之白實線，受處分人自知不得將前揭車輛停
    於公車站牌十公尺內而妨礙公車靠站出入，原處分機關就該
    違反規定之認定要件事實，並無確實查核清楚。又行政行為
    之內容應明確，行政秩序法第五條規定明確，上開路段路緣
    既無繪製紅色實線標示禁止停車或禁止臨時停車，處罰機關
    斷不能將行為人依法部分視若無睹，而依從嚴原則因上揭車
    輛停放法定車站前，即據此處罰受處分人，故為此聲明異議
    ，請求撤銷原處分。
五、經查：
    （一）、受處分人對其於前述時、地，將上開自用小貨車停
            放在公共汽車站旁乙情，並不爭執，復有桃園縣政
            府警察局平鎮分局九十五年六月二十八日平警分交
            字第○九五六○二○五五四號函所檢附之採證照片
            兩幀及照片影本四幀在卷可稽，而可認定。
    （二）、而依據桃園縣政府警察局平鎮分局分別以九十五年
            七月二十六日平警分交字第○九五六○二三四二四
            號、九十五年八月七日平警分交字第○九五六○一
            三二八一號函送採證照片一幀及警員黃格生所繪置
            之現場測繪草圖一紙以觀，前揭自小貨車停放之地
            點旁，雖繪設有白色實線停車標線，惟此係坐落公
            共汽車車站前方，標示「公車專用」字樣之公共汽
            車招呼站（長十四點九公尺×寬三公尺），係供公
            共汽車停車讓乘客上、下車或公車出入車站之用。
            受處分人雖未將前揭自用小貨車逕自停放在上開公
            車專用停車區域內，卻將之停放在距離上開公車停
            車格近側邊線僅約二公尺處遠之車站出、入口，且
            距離此一公共汽車招呼站未逾十公尺距離，其顯然
            有違反道路交通管理處罰條例第五十六條第一項第
            一、三款規定之違規事證明確，應堪認定。受處分
            人一再以：其信任地上塗繪公車專用字樣及白實線
            ，始將前揭自小貨車停放在公車站牌十公尺內之車
            站出入處云云，並無理由，而難採信。
六、綜上所述，原處分機關以受處分人有在公共汽車車站出、入
    口停車之行為，依道路交通管理處罰條例第五十六條第一項
    第三款及違反道路交通管理事件統一裁罰基準及處理細則第
    四十三條、第四十四條、第六十一條等規定，各裁處其罰鍰
    九百元，本院認受處分人除此之外，尚違反同條例第五十六
    條第一項第一款之規定，業如前述，然而，原裁處既無不當
    ，本件異議之聲明即為無理由，應予駁回。
據上論斷，應依道路交通案件處理辦法第十九條，裁定如主文。
中    華    民    國    95    年     9     月    6    日
                       刑事第十六庭 法  官  徐千惠
以上正本證明與原本無異。
如不服本裁定，應於送達後5日內，向本院提出抗告狀。
                                    書記官  蕭承信
中    華    民    國    95    年    9     月    7     日


司法院資訊處製作；財團法人民間司法改革基金會備份。
